【裁判字號】    98,交簡上,13
【裁判日期】    980616
【裁判案由】    過失傷害
【裁判全文】
台灣屏東地方法院刑事判決      98年度交簡上字第13號
公  訴  人  臺灣屏東地方法院檢察署檢察官
被      告
即 上訴 人  乙○○
                        號
上列上訴人即被告因過失傷害案件，不服台灣屏東地方法院97年
度交簡字第1041號中華民國97年12月25日第一審簡易判決（聲請
簡易判決處刑案號97年度偵字第7050號），提起上訴，本院管轄
之第二審合議庭判決如下：
    主  文
上訴駁回。
乙○○緩刑貳年。
    事  實
一、乙○○於民國97年3月10日11時35分許，駕駛車牌號碼9S-60
    33號之自小客車，沿屏東縣屏東市○○○路由南往北方向行
    駛，行經該路段261 號「復興路加油站」前，欲右轉進入加
    油站時，理應注意轉彎車須讓直行車先行，而依當時天候晴
    、路面無缺陷、無障礙物且視距良好，並無不能注意之情事
    ，竟疏未注意及此，貿然變換車道右轉，適有甲○○騎乘車
    牌號碼K86-165 號之機車沿同路段直行而來，亦疏未注意車
    前狀況，二人見狀因閃避不及而發生碰撞，致甲○○因而人
    車倒地，受有頭部外傷併上下嘴唇撕裂傷、上門牙4 顆牙齒
    斷裂、左足踝挫傷、四肢擦傷等傷害。乙○○於案發後，留
    在事故現場，於犯罪未被發覺前，主動向現場處理事故之員
    警承認肇事，自首而願接受裁判。
二、案經甲○○訴由屏東縣政府警察局屏東分局報告臺灣屏東地
    方法院檢察署檢察官偵查起訴。
    理  由
一．上開犯罪事實，業據被告於偵查、審理中供陳明確，核與告
    訴人甲○○之指述情節大致相符，且有道路交通事故現場圖
    、道路交通事故現場調查報告表（一）（二）、卷附照片8
    幀、診斷證明書2 紙、臺灣省高屏澎區車輛行車事故鑑定委
    員會97年11月28日高屏澎鑑字第0976002933號函等附卷可稽
    ，事證明確，被告犯行應堪認定。
二、核被告所為，係犯刑法第284 條第1 項前段之過失傷害罪。
    被告乙○○於案發後，留在事故現場，於犯罪未被發覺前，
    主動向現場處理事故之員警承認肇事，自首而願接受裁判等
    情，有屏東縣警察局道路交通事故肇事人自首情形紀錄表在
    卷可參，堪認已符合自首要件，依刑法第62條前段規定，減
    輕其刑。原審依刑事訴訟法第449 條第1 項前段、第454 條
    第2 項，刑法第284 條第1 項前段、第62條前段、第41條第
    1 項前段，刑法施行法第1 條之1 之規定，逕以簡易判決處
    有期徒刑3 月，並諭知易科罰金之折算標準，其認事用法，
    均無不合，量刑亦屬妥適。被告上訴意旨空言指摘原審判決
    不當，顯無理由，應予駁回。惟查，被告犯後已深表悔悟，
    充分展現和解誠意，與告訴人達成和解，有本院調解筆錄在
    卷可證，被告並已清償所有和解金，其無前科，素行尚佳，
    有臺灣高等法院被告全國前案紀錄表在卷可稽，本院斟酌上
    情，認其一時失慮而罹刑典，經此審判科刑，當知所警惕，
    信無再犯之虞，本件所宣告之刑以暫不執行為適當，爰諭知
    緩刑2 年，以勵自新。
據上論斷，應依刑事訴訟法第455 條之1 第1 項、第3 項、第36
8 條，刑法第74條第1 項第1 款，判決如主文。
本案經檢察官廖華君到庭執行職務。
中    華    民      國      98    年   6    月  16    日
                    刑事第五庭
                              審判長法  官  石家禎
                                    法  官  林家聖
                                    法  官  程士傑
以上正本證明與原本無異。
不得上訴。
中    華    民      國      98    年   6    月  16    日
                                    書記官  林鴻仁


司法院資訊處製作；財團法人民間司法改革基金會備份。
